Inventaris van de archieven van de Nederlandse diplomatieke vertegenwoordiging in India te New Delhi, (1908) 1975-2013, het consulaat-generaal te Mumbai, (1952) 1975-2013, en het consulaat te Kolkata, 1948-2009
Nationaal Archief, Den Haag
- Ambassade New Delhi, A
  - India, A.1
    - Economische Zaken (EZ), A.1.3
      - Economie, A.1.3.03
        - Economische situatie in India, 1994 - 2012; 221-223; 2 pakken en 1 omslag
          - 2001 - 2012, 223; pak
        - Het voorbereiden en sluiten van de Letter of Intent Corporate Social Responsibility (CSR) tussen Nederland en India, 2010 - 2012; 224; omslag
        - Het voorbereiden en sluiten van een Memorandum of Understanding (MoU) tussen Nederland en India in het kader van het Programma Samenwerking Opkomende Markten (PSOM), 225-226; 2 pak
          - 1997 - 2000, 225; pak
          - 2004 - 2007, 226; pak
      - Financiële markt, A.1.3.04
        - Het voorbereiden en sluiten van de investeringsbeschermingsovereenkomst (IBO) tussen Nederland en India, 1992 - 1996; 227-228; 1 pak en 1 omslag
          - 1992 - 1994, 227; pak
          - 1994 - 1996, 228; omslag
      - Infrastructuur, A.1.3.05
        - Luchtvaartbetrekkingen tussen India en Nederland, 1975 - 2010; 229-239; 7 pakken en 4 omslagen
          - 1975 - 1979, 229; pak
          - 1982 - 1983, 230; pak
          - 1983 - 1984, 231; omslag
          - 1985 - 1987, 232; pak
          - 1987 - 1988, 233; pak
          - 1989 - 1993, 234; omslag
          - 1993 - 1994, 235; omslag
          - 1995 - 1999, 236; pak
          - 2000 - 2003, 237; omslag
          - 2004 - 2006, 238; pak
          - 2007 - 2010, 239; pak
        - Onderhandelingen tussen Nederland en India inzake de belasting op kerosine in de luchtvaart, 1995 - 1998; 240; omslag
        - Het voorbereiden en sluiten van een Memorandum of Understanding tussen Nederland en India inzake samenwerking op het gebied van havens, zeetransport en logistiek, 2009 - 2011; 241; omslag
      - Milieu en ruimtelijke ordening, A.1.3.06
        - Het voorbereiden en sluiten van een overeenkomst tussen Nederland en India inzake samenwerking op het gebied van het milieu, 1988 - 1993; 242-244; 2 pakken en 1 omslag
          - 1988 - 1989 sep., 242; pak
          - 1989 okt. - 1991 sep., 243; pak
          - 1991 okt. - 1993, 244; omslag
        - Het rapporteren over de klimaatconferentie COP-8 (Achtste Conferentie van Partijen) gehouden te New Delhi van 23 oktober - 1 november 2002, 245; omslag
      - Openbare financiën, A.1.3.07
        - Het voorbereiden, sluiten en herzien van de overeenkomst ter vermijding van dubbele belasting tussen Nederland en India, 1985 - 2012; 246-249; 3 pakken en 1 omslag
          - 1985 - 1988, 246; pak
          - 1989, 247; pak
          - 1995 - 1998, 248; pak
          - 2003 - 2012, 249; omslag
        - Berichtgeving over de begrotingsaangelegenheden van India, 2004 - 2012; 250; omslag
        - Totstandkoming van het Belastingverdrag tussen de Nederlandse Antillen en India, 2007; 251; omslag
        - Totstandkoming van het Belastingverdrag tussen Curaçao en India, 2013; 252; omslag
        - Totstandkoming van het Belastingverdrag tussen Sint Maarten en India, 2013; 253; omslag
      - Organisaties, A.1.3.08
        - Netherlands Business Support Offices (NBSO's) in India, 2002 - 2013; 254-255; 2 pakken
          - 2002 - 2007, 254; pak
          - 2008 - 2013, 255; pak
            Nota bene: Bevat DVD-R, apart opgeborgen onder inventarisnummer 949
        - Samenwerking met het ministerie van Economische Zaken, Landbouw en Innovatie (EL&I) op het gebied van Maatschappelijk Verantwoord Ondernemen (MVO) in India, 2005 - 2012; 256; pak
      - Technologie, A.1.3.09
        - Het voorbereiden en sluiten van Memoranda of Understanding tussen Nederland en India op het gebied van technologie, 2002 - 2010; 257; pak
        - Het voorbereiden en sluiten van het Memorandum of Understanding (MoU) Biotechnology tussen Nederland en India, 2005 - 2007; 258; omslag
      - Toerisme, A.1.3.10
        - Het voorbereiden van een samenwerkingsakkoord tussen Nederland en India inzake toerisme, 1989 - 1993; 259; omslag
    - Ontwikkelingssamenwerking (OS), A.1.4
      - Algemeen, A.1.4.1
        - Het voorbereiden en sluiten van een overeenkomst tussen Nederland en India inzake technische samenwerking, 1981 - 2004; 260-261; 2 omslagen
          - 1981 - 1983, 260; omslag
          - 1985 - 2004, 261; omslag
        - Instructies met betrekking tot de procedurele afhandeling van projecten in het kader van de ontwikkelingssamenwerking in India, 1990 - 1994; 262; omslag
        - Het opstellen van het jaarplan 1995 voor de ontwikkelingssamenwerking tussen Nederland en India, 1994 - 1995; 263; omslag
        - Onderzoek naar de financiële onregelmatigheden bij de Indiase ontwikkelingsorganisatie Action for Welfare and Awakening in Rural Environment (AWARE), 1994 - 1998; 264; pak
        - Het voorbereiden van een raamovereenkomst tussen Nederland en India op het gebied van ontwikkelingssamenwerking, 1995 - 1997; 265; omslag
        - Het analyseren van het Nederlandse ontwikkelingssamenwerkingsbeleid ten aanzien van India, 1996 - 2002; 266-267; 2 pakken
          - 1996 - 1999 juli, 266; pak
          - 1999 aug. - 2002 apr., 267; pak
        - Nederlands beleid voor ontwikkelingssamenwerking in de Indiase deelstaat Andhra Pradesh, 2002 - 2003; 268; omslag
        - Nederlands beleid voor ontwikkelingssamenwerking in de Indiase deelstaat Gujarat, 2002 - 2003; 269; omslag
        - Beëindiging en afbouw van de bilaterale ontwikkelingssamenwerkingsrelatie tussen Nederland en India, 2003 - 2007; 270-272; 2 pakken en 1 omslag
          - 2003, 270; pak
          - 2003 - 2004, 271; pak
          - 2005 - 2007, 272; omslag
      - Bezoeken, A.1.4.2
        - Het voorbereiden en nabeschouwen van het bezoek van minister voor Ontwikkelingssamenwerking J.P. Pronk aan India en Bhutan van 1 - 16 augustus 1993, 273; pak
        - Het voorbereiden en nabeschouwen van het bezoek van minister voor Ontwikkelingssamenwerking J.P. Pronk aan India op 8 en 9 augustus 1996, 274-276; 2 pakken en 1 omslag
          - 1996, deel 1, 274; pak
          - 1996, deel 2, 275; pak
          - 1996, deel 3, 276; omslag
        - Het voorbereiden en nabeschouwen van het bezoek van minister voor Ontwikkelingssamenwerking E.L. Herfkens aan India op 26 - 28 januari 2002, 2001 - 2002; 277-281; 2 pakken en 3 omslagen
          - Algemeen 2001 jan. - 2002 feb., 277; pak
          - Algemeen 2001 mei - 2002 apr., 278; pak
          - Algemeen 2001 dec. - 2002 apr., 279; omslag
          - Achtergronddossier 2002, 280; omslag
          - Operationeel dossier 2002, 281; omslag
      - Programma's/projecten, A.1.4.3
        Nota bene: Een OS-activiteitendossier kan bestaan uit verschillende mappen, te weten: • De A-map (basisdossier): In de A-map bevinden zich de basisdocumenten. • De B-map (het dossier m.b.t. de uitvoering van het project): In dit dossier is mogelijk de correspondentie met betrekking tot de projectcyclus opgeborgen. • De C-map (clearing and forwarding projectgoederen). Betreft documenten inzake het zogenaamde Clearing and Forwarding (douanefaciliteiten) van Projectgoederen. • De D-map (het deskundigen dossier. Deze mappen hebben betrekking op de uitgezonden Deskundigen. De D-map bevat de correspondentie met betrekking tot de individuele aanstelling en beëindiging van de tewerkstelling van de deskundige per activiteit. • De F-map (het financieel dossier). Ten behoeve van een adequaat financieel beheer op de post dient per OS-activiteit, naast de bestaande combinaties van mappen, een F-map gevormd en beheerd te worden. • De R-map (rapportage dossier). Dossier waarin de rapportages inzake os-activiteiten zijn opgeborgen.
        - Het toezicht houden op het project 'Tungabhadra Irrigation Pilot Project fase II (TIPP-II)' in het kader van de landenspecifieke sectorale samenwerking, 1990 - 2002; 282-294; 11 pakken en 2 omslagen
          - Map A en F 1990 - 1996, 282; pak
          - Map A 1997 - 2002, 283; pak
          - Map B 1990 - 1995, 284; pak
          - Map B 1996 - 1997, 285; pak
          - Map B 1997, 286; pak
          - Map B 1998, 287; omslag
          - Map B 1998 - 2002, 288; omslag
          - Map F 1995 - 1998, 289; pak
          - Map F 1996 - 2002, deel 1, 290; pak
          - Map F 1996 - 2002, deel 2, 291; pak
          - Map F 1997 - 1998, 292; pak
          - Map F 1998 - 1999, 293; pak
          - Map R 1998 - 1999, 294; pak
        - Het toezicht houden op het project 'Mysore Paper Mill' in het kader van de landenspecifieke sectorale samenwerking, 1991 - 2003; 295-311; 14 pakken en 3 omslagen
          - Map A en B 1991 - 2001, 295; pak
          - Map A en F 1996 - 2001, 296; pak
          - Map A 1996 - 2002, 297; omslag
          - Map A 2002 - 2003, 298; omslag
          - Map B 1993 - 1995, 299; omslag
          - Map B 1994 - 2000, 300; pak
          - Map B 1996 - 1999, 301; pak
          - Map B 1999 - 2000, 302; pak
          - Map B 1999 - 2003, 303; pak
          - Map F 1996 - 2000, 304; pak
          - Map F 1996 - 2002, 305; pak
          - Map F 1998 - 1999, 306; pak
          - Map F 1998 - 2002, 307; pak
          - Map F 2000, 308; pak
          - Map F 2000 - 2003, 309; pak
          - Map R 2002, deel 1, 310; pak
          - Map R 2002, deel 2, 311; pak
        - Het toezicht houden op projecten in het kader van de Kleine Ambassade Projecten (KAP), 1992 - 1998; 312-313; 2 omslagen
          - Project 'Social Forestry Project / Women in Social Action (WSA)' 1992 - 1997, 312; omslag
          - Project 'Masonry training to rural Women / Kudumbam an organisation for rural development' 1992 - 1998, 313; omslag
        - Het toezicht houden op het Project 'Environmental Impact Assessment (EIA) in irrigatieprojecten Apwell en Aplift in Andhra Pradesh' in het kader van de speciale programma's, 1993 - 1997; 314-316; 3 omslagen
          - Map A en F 1993 - 1997, 314; omslag
          - Map B 1993 - 1994, deel 1, 315; omslag
          - Map B 1993 - 1994, deel 2, 316; omslag
        - Het toezicht houden op het project 'Training women in agriculture: Gujarat fase 2' in het kader van de armoedebestrijding, 1995 - 2005; 317-329; 12 pakken en 1 omslag
          - Map A en B 1995 - 2005, 317; pak
          - Map B 1995 - 1997, 318; pak
          - Map B 1996 - 1998, 319; pak
          - Map B 1998 - 1999, 320; pak
          - Map B 1999 - 2000, deel 1, 321; pak
          - Map B 1999 - 2000, deel 2, 322; pak
          - Map B 2001, 323; pak
          - Map B 2001 - 2002, 324; pak
          - Map B 2002 - 2005, 325; pak
          - Map F 1998 - 1999, 326; pak
          - Map F 2000 - 2001, 327; pak
          - Map F 2002 - 2003, deel 1, 328; omslag
          - Map F 2002 - 2003, deel 2, 329; pak
        - Het toezicht houden op het project 'Training women in agriculture: Gujarat fase 1' in het kader van de armoedebestrijding, 1997 - 2005; 330; pak
        - Het toezicht houden op projecten in het kader van de Homogene Groep Internationale Samenwerking (HGIS)-activiteiten, 1999 - 2003; 331-332; 1 omslag en 1 stuk
          - Project 'Industrial counselling phase III' 1999, 331; stuk
          - Project 'Grab Hopper Dredger Nehru Shatabdi' 1999 - 2003, 332; omslag
        - Het toezicht houden op het project Project 'Pratham Education Initiative in Gujarat' in het kader van de landenspecifieke sectorale samenwerking, 2000 - 2008; 333-336; 3 pakken en 1 omslag
          - Map A 2002 - 2008, 333; pak
          - Map B 2000 - 2007, 334; pak
          - Map B en F 2002 - 2008, 335; pak
          - Map B 2006 - 2008, 336; omslag
        - Het toezicht houden op het Project 'Bridging Phase Andhra Pradesh / Rural Water Supply and Sanitation (RWSS) Reform' in het kader van de landenspecifieke sectorale samenwerking, 2001 - 2002; 337-340; 4 omslagen
          - Map A 2001 - 2002, 337; omslag
          - Map B 2001 - 2002, deel 1, 338; omslag
          - Map B 2001 - 2002, deel 2, 339; omslag
          - Map F 2001 - 2002, 340; omslag
        - Het toezicht houden op het Project 'Rural Water Supply and Sanitation (RWSS) in Kerala' in het kader van de landenspecifieke sectorale samenwerking, 2001 - 2003; 341-342; 1 pak en 1 omslag
          - Map A en B 2001 - 2003, 341; pak
          - Map F 2001, 342; omslag
        - Het toezicht houden op het Project 'Policy support for structural/fiscal reform in Kerala' in het kader van de landenspecifieke sectorale samenwerking, 2002 - 2004; 343-347; 2 pakken en 3 omslagen
          - Map A 2002 - 2004, 343; pak
          - Map A 2002 - 2004, 344; omslag
          - Map B 2003, 345; omslag
          - Map B 2003 - 2004, 346; omslag
          - Map F 2002 - 2004, 347; pak
        - Het toezicht houden op projecten in het kader van het Programma Kleine Projecten (PKP-ODA), 2009 - 2013; 348-349; 2 omslagen
          - Project 'Empowerment of adolescent tribal girls' 2009 - 2010, 348; omslag
          - Project 'Vocational education for urban poor at Mumbai slums' 2011 - 2013, 349; omslag
    - Pers en Culturele Zaken (PCZ), A.1.5
      - Cultuur, A.1.5.1
        - Het rapporteren over en evalueren van de culturele overeenkomsten en betrekkingen tussen Nederland en India, 1980 - 2012; 350-355; 2 pakken en 4 omslagen
          - 1980 - 1984, 350; omslag
          - 1985 - 1986, 351; omslag
          - 1988 - 1992, 352; pak
          - 1993, 353; pak
          - 1993 - 2005, 354; omslag
          - 2010 - 2012, 355; omslag
        - Internationaal cultuurbeleid van Nederland, 1999 - 2011; 356; pak
      - Historie en cultureel erfgoed, A.1.5.2
        - Het zorgdragen voor onderhoud en instandhouding van Nederlandse historische monumenten in India, 1953 - 1997; 357-367; 6 pakken en 5 omslagen
          - Algemeen 1972 - 1984, 357; pak
            Nota bene: Bevat foto
          - Algemeen 1985 - 1989, 358; pak
          - Algemeen 1990 - 1993, 359; pak
          - Algemeen 1993 - 1997, 360; omslag
          - Begraafplaats te Pulicat 1953 - 1988, 361; omslag
          - Begraafplaatsen te Broach en Nagapattinam 1958 - 1974, 362; omslag
          - Begraafplaats te Visakhapatnam 1958 - 1993, 363; omslag
          - Begraafplaats te Tuticorin 1960 - 1976, 364; omslag
          - Begraafplaats te Chinsurah 1986 - 1991, 365; pak
          - Begraafplaats te Cochin 1992 - 1993, 366; pak
          - Begraafplaats te Chinsurah 1992 - 1994, 367; pak
        - Het zorgdragen voor onderhoud en instandhouding van Nederlandse oorlogsgraven in India, 1962 - 2009; 368-369; 2 pakken
          - 1962 - 1992, 368; pak
          - 1995 - 2009, 369; pak
        - Instandhouding en gebruik van historische Nederlandse archieven in India, 1986 - 1993; 370; omslag
        - Aankoop, restauratie en verkoop van de David Hall te Cochin door de stichting Cultuurgeschiedenis Nederlanders Overzee (CNO) in India, in het kader van het behoud van Nederlandse roerende en onroerende cultuurgoederen in den vreemde, 1987 - 2003; 371-378; 8 pakken
          - 1987 - 1991, 371; pak
          - 1992, 372; pak
          - 1993, 373; pak
          - 1994, 374; pak
          - 1995 - 1996, 375; pak
            Nota bene: Bevat foto's en DVD-R, apart opgeborgen onder inventarisnummer 950
          - 1997 - 2000, 376; pak
          - 2001 - 2003, 377; pak
          - Bijlagen 1908 - 1919, 378; pak
            Nota bene: Bevat: - Press list of ancient Dutch records from 1657 to 1825; - Selections from the records of the Madras Government, Dutch records, no. 3, Memorie van Commandeur Frederik Cunes 31 december 1756; - Selections from the records of the Madras Government, Dutch records, no. 4, Memorie van de Raad Ordinair van Nederlandsch indien en geeligeerden goeverneur van Ceilon Johan Gerard van Angelbeek in 1793; - Selections from the records of the Madras Government, Dutch records, no. 6, Catalogus van Hollandsche handschriften, brieven en officiële stukken; - Selections from the records of the Madras Government, Dutch records, no. 7, Memorie van Commandeur Cornelius Breekpot februari 1769; - Selections from the records of the Madras Government, Dutch records, no. 11, Memorie van E.E. Commandeur Casparus de Jong maart 1761; - Selections from the records of the Madras Government, Dutch records, no. 12, Memorie van Commandeur Godefridus Weijerman februari 1765.
        - Samenwerking tussen Nederland - India op historisch en cultureel gebied, 1994 - 2000; 379; omslag
        - Het bemiddelen bij de ontwikkeling en uitvoering van het project 'Towards a New Age of Partnership (TANAP)' in het kader van internationale samenwerking op het gebied van het beheer van archieven van de Verenigde Oost-Indische Compagnie (VOC), alsmede het bemiddelen bij de bevordering van het cultuurbehoud in Pulicat, 1997 - 2002; 380-381; 2 pakken
          - 1997 - 2001, 380; pak
          - 2001 - 2002, 381; pak
        - Internationaal cultuurbeleid ten aanzien van het Verenigde Oost-Indische Compagnie (VOC) Tamil Nadu-archief binnen het kader van de niet gedelegeerde Homogene Groep Internationale Samenwerking (HGIS)-activiteiten, 2001 - 2005; 382; pak
        - Het voorbereiden en sluiten van Memorandum of Understanding inzake de culturele samenwerking tussen Nederland en India, 2005 - 2007; 383; pak
        - Gemeenschappelijk cultureel erfgoed (GCE) van Nederland en India, 2007 - 2013; 384-386; 3 pakken
          - 2001 - 2006, 384; pak
          - 2007 - 2009, 385; pak
          - 2010 - 2013, 386; pak
      - Organisaties, A.1.5.3
        - Nominaties voor Indiase laureaten van het Prins Claus Fonds, 2008 - 2013; 387; pak
          Nota bene: Bevat CD-ROM, apart opgeborgen onder inventarisnummer 951
      - Programma's/projecten, A.1.5.4
        - Het toezicht houden op het project 'Publication of a book on the work of the Netherlands indologist Vogel on Indian archaeology and photography' in samenwerking met de Universiteit Leiden, 2005 - 2008; 388; pak
      - Voorlichting, A.1.5.5
        - Foto's en compact discs met beelden van Nederland en van leden van het Koninklijk huis, met geleidebrieven, 1994 - 2004; 389-390; 2 omslagen
          - 1994 - 1999, 389; omslag
          - 2002 - 2004, 390; omslag
            Nota bene: Bevat foto's en vier CD-ROMs, apart opgeborgen onder inventarisnummers 952-955
        - Rapport 'Imago onderzoek in 15 focuslanden'; een onderzoek naar de imago van Nederland in 15 landen waaronder India, 2008 - 2010; 391; pak
    - Politieke Zaken (PZ), A.1.6
      - Algemeen, A.1.6.01
        - Jaarrapportages over 1975 - 1983, 1976 - 1983; 392; pak
        - Maandrapportages India, 2005 - 2007; 393; omslag
          Nota bene: Met hiaten
      - Belangenbehartiging, A.1.6.02
        - Het behartigen van de Luxemburgse belangen door Nederland in India, 1975 - 2008; 394-395; 2 omslagen
          - 1975 - 2000, 394; omslag
          - 2003 - 2008, 395; omslag
      - Bezoeken, A.1.6.03
        - Het voorbereiden en nabeschouwen van het bezoek van minister-president R.F.M. Lubbers en minister van Buitenlandse Zaken P.H. Kooijmans aan India van 24 - 29 oktober 1993, 1993 - 1994; 396-400; 5 pakken
          - 1993, deel 1, 396; pak
          - 1993, deel 2, 397; pak
          - 1993 - 1994, deel 1, 398; pak
          - 1993 - 1994, deel 2, 399; pak
          - 1993 - 1994, deel 3, 400; pak
            Nota bene: Bevat cassetteband, apart opgeborgen onder inventarisnummer 956
        - Het voorbereiden en nabeschouwen van het bezoek van minister-president W. Kok en minister voor Ontwikkelingssamenwerking E.L. Herfkens aan India van 20 - 25 november 1999, 1999 - 2000; 401-409; 6 pakken en 3 omslagen
          - Algemeen 1999 mrt. - okt., 401; pak
          - Algemeen 1999 okt. - 2000 feb., 402; pak
          - Algemeen 1999 okt. - nov., deel 1, 403; pak
          - Algemeen 1999 okt. - nov., deel 2, 404; pak
          - Algemeen 1999 nov. - 2000 jan, 405; pak
          - Algemeen 1999 nov., deel 1, 406; omslag
          - Algemeen 1999 nov., deel 2, 407; pak
          - Achtergronddossier 1999, 408; omslag
          - Financiële verantwoording 1999 - 2000, 409; omslag
        - Het voorbereiden en nabeschouwen van het bezoek van minister van Buitenlandse Zaken J.J. van Aartsen aan India op 29 november 2001, 410-412; 1 pak en 2 omslagen
          - Algemeen 2001, 410; pak
          - Achtergronddossier 2001, 411; omslag
          - Operationeel dossier 2001, 412; omslag
        - Het voorbereiden en nabeschouwen van bezoeken van Indiase bewindslieden aan Nederland, 2001 - 2008; 413; pak
        - Het voorbereiden en nabeschouwen van bezoeken van Nederlandse staatshoofden en bewindslieden aan India, 2002 - 2011; 414-415; 2 pakken
          - 2002 - 2006, 414; pak
          - 2008 - 2011, 415; pak
        - Het voorbereiden en nabeschouwen van het bezoek van minister-president J.P. Balkenende aan India van 18 - 20 januari 2006, 2005 - 2007; 416-418; 3 pakken
          - 2005 - 2006, deel 1, 416; pak
          - 2005 - 2006, deel 2, 417; pak
          - 2006 - 2007, 418; pak
            Nota bene: Bevat CD-R, apart opgeborgen onder inventarisnummer 957
        - Het voorbereiden en nabeschouwen van het bezoek van voormalig minister-president R. Lubbers en zijn echtgenote aan India van 20 - 22 februari 2006, 419; omslag
        - Het voorbereiden en nabeschouwen van het bezoek van minister van Buitenlandse zaken B.R. Bot aan India op 5 en 6 november 2006, 2006 - 2007; 420; pak
        - Het voorbereiden en nabeschouwen van het bezoek van voormalig minister-president R.F.M. Lubbers aan India van 22 - 24 januari 2007, 2006 - 2007; 421; omslag
        - Het voorbereiden en nabeschouwen van het bezoek van minister van Sociale Zaken en Werkgelegenheid P.H. Donner aan India van 21 - 26 oktober 2009, 422-423; 2 pakken
          - 2009, deel 1, 422; pak
          - 2009, deel 2, 423; pak
        - Het voorbereiden en nabeschouwen van het bezoek van minister van Buitenlandse Zaken U. Rosenthal aan India van 4 - 6 juli 2011, 424; omslag
        - Het voorbereiden en nabeschouwen van het bezoek van minister van Infrastructuur en Milieu M.H. Schultz van Haegen aan India van 4 - 7 april 2011, 425-428; 4 pakken
          - 2011, deel 1, 425; pak
          - 2011, deel 2, 426; pak
            Nota bene: Bevat twee DVD's, apart opgeborgen onder inventarisnummers 958 en 959
          - 2011, deel 3, 427; pak
          - 2011, deel 4, 428; pak
        - Het voorbereiden en nabeschouwen van het bezoek van staatssecretaris van Economische Zaken, Landbouw en Innovatie H. Bleker aan India van 5 - 10 juni 2011, 2011 - 2012; 429-431; 3 pakken
          - Algemeen 2011, 429; pak
            Nota bene: Bevat DVD-R, apart opgeborgen onder inventarisnummer 960
          - Algemeen en documentatie 2011 - 2012, 430; pak
            Nota bene: Bevat CD-ROM, apart opgeborgen onder inventarisnummer 961
          - Achtergronddossier, operationeel dossier en documentatie 2011, 431; pak
            Nota bene: Bevat CD-R, apart opgeborgen onder inventarisnummer 962
        - Het voorbereiden en nabeschouwen van het bezoek van minister van Volksgezondheid, Welzijn en Sport E. Schippers aan India van 6 - 12 mei 2012, 432; pak
        - Het voorbereiden en nabeschouwen van het bezoek van minister-president van Curaçao G.F. Schotte aan India van 7 - 12 april 2012, 433; omslag
        - Het voorbereiden en nabeschouwen van het bezoek van minister van Jeugdzaken en Sport van India J. Singh aan Nederland van 27 - 28 juni 2013, 434; omslag
        - Het voorbereiden en nabeschouwen van het bezoek van minister van Volksgezondheid, Welzijn en Sport E. Schippers aan India van 2 - 6 december 2013, 435; omslag